臺灣彰化地方法院民事判決  
110年度彰訴字第5號
原      告  王永安  
訴訟代理人  謝任堯律師
被      告  有限責任彰化第一信用合作社

法定代理人  陳彥廷（陳重文之承受訴訟人）

訴訟代理人  許英傑律師
            張瑋玲律師
上列當事人間損害賠償事件，本院於民國110年12月1日言詞辯論
終結，判決如下：
    主      文
被告應給付原告新臺幣414,072元，及以本金新臺幣80,979元自
民國103年6月15日起，本金新臺幣381,400元自民國110年8月27
日起，均至清償日止，按年息5％計算之利息。
原告其餘之訴駁回。
訴訟費用由被告負擔其中20分之17，餘由原告負擔。
本判決第1項得假執行；但被告如以新臺幣462,379元為原告預供
擔保，得免為假執行。
    事實及理由
被告之法定代理人於訴訟進行中由林杏回變更為陳重文，再由
  陳重文變更為陳彥廷，業據陳重文、陳彥廷先後聲明承受訴訟
  ，核與民事訴訟法第170條、第175條第1項規定相符，應予准
  許。
原告聲明：被告應給付原告新臺幣（下同）548,216元，及其中
  102,143元自民國103年6月15日起，其中13,016元自原告104年
  2月11日書狀繕本送達翌日起，其中433,057元自原告110年8月
  25日書狀繕本送達翌日起，均至清償日止，按年息5％計算之利
  息。陳述：
  ㈠被告於本院101年度重訴字第6號事件（下稱民事前案），請
    求原告給付金錢，其訴訟歷程如附表一所示，業已確定。民
    事前案第一審先於110年3月24日核發民事判決確定證明書，
    再於110年9月9日核發內容相異之民事判決確定證明書，是
    第1件確定證明書已遭第2件確定證明書廢棄，民事前案確定
    日期應依第2件確定證明書認定之。
  ㈡被告依民事前案第一審判決主文第1項、第3項提存擔保金209
    萬元，於本院101年度司執字第36425號事件（下稱執行前案
    ）聲請准對原告假執行，原告乃提存擔保金6,256,022元，
    聲請准免假執行。嗣原告依本院103年度司聲字第35號裁定
    ，取回擔保金1,462,590元及利息3,971元（利息部分原為16
    ,987元，後繳回溢領之13,016元，僅餘3,971元），及依本
    院107年度司聲字第91號裁定，取回擔保金1,542,558元及利
    息11,847元。
  ㈢原告提存擔保金期間，未按年息5％之法定利率取得利息。其
    中擔保金1,462,590元部分，自101年9月21日即提存日起至1
    03年5月8日即取回日止，短少取得利息115,159元（計算式
    ：119,130-3,971＝115,159)；其中擔保金1,542,558元部分
    ，自101年9月21日即提存日起至107年6月28日即取回日止，
    短少取得利息433,057元（計算式：444,931-11,874＝433,05
    7)。是原告因供擔保免假執行所受短少利息之損害，合計54
    8,216元（計算式：115,159+433,057＝548,216)。又上開損
    害性質上並非法律禁止滾入原本再生之利息，亦得請求加給
    法定遲延利息。
  ㈣否認原告應賠償被告因假執行所生執行費及民事前案訴訟費
    用。被告雖依民事前案第一審判決主文第1項、第3項聲請對
    原告假執行，惟上開主文部分，被告已全部敗訴確定，自不
    得以假執行所生執行費向原告主張抵銷。又民事前案訴訟費
    用尚未裁判確定，不具抵銷適狀。
  ㈤為此依民事訴訟法第395條第2項及民法第213條、第203條規
    定之法律關係，請求判決如聲明所示。
被告聲明：㈠原告之訴駁回；㈡如受不利判決，願供擔保請准宣
  告免假執行。陳述：
  ㈠民事前案第一審於110年3月24日核發之民事判決確定證明書
    ，係於110年3月29日送達被告，該證明書所載確定範圍為民
    事前案歷審裁判之全部；於110年9月9日核發之民事判決確
    定證明書，係於110年9月15日送達原告，該證明書所載確定
    範圍為民事前案第二審103年度重上更㈡字第62號判決主文第
    1至2項，兩件確定證明書並無矛盾，難認第1件確定證明書
    已遭第2件確定證明書廢棄。
  ㈡原告未舉證證明其提存擔保金以前，有何計畫用途及預期利
    益，否認其因供擔保免假執行而受有財產上損害。
  ㈢原告已依提存法第12條、提存法施行細則第37條取得提存款
    之利息，縱受有財產上損害，已獲填補。
  ㈣目前國內五大銀行（包含臺灣銀行、合作金庫銀行、第一銀
    行、華南銀行、臺灣土地銀行）2年期平均存款利率為0.78％
    。原告縱受有財產上損害，如按上開利率計算利息後填補已
    足，不應按年息5％計算利息。
  ㈤原告係於101年9月21日提存擔保金6,256,022元，其於民事前
    案第二審101年度重上字第142號判決宣示日即102年10月22
    日，已得聲請取回擔保金1,462,590元，則其自102年10月22
    日起，就擔保金1,462,590元部分當無利息損害；又原告於
    民事前案第二審103年度重上更㈠字第37號判決宣示日即104
    年6月24日，已得聲請取回擔保金1,542,558元，則其自當日
    起，就擔保金1,542,558元部分亦無利息損害。縱按年息0.7
    8％計算，原告自提存日起至前開判決宣示日止，所受利息損
    害合計僅45,603元。
  ㈥原告就其主張之損害，請求加給遲延利息，不符民法第233條
    第2項規定。
  ㈦原告就執行前案應賠償被告之執行費金額為55,648元，業經
    本院通知被告在案，又原告就民事前案應賠償被告之訴訟費
    用額為48,307元（計算式：180,548+25,000+30,000+30,000
    -217,241＝48,307）及法定遲延利息，是上開執行費及訴訟
    費用合計103,955元。本院110年度司聲字第217號裁定雖確
    定原告應負擔訴訟費用78,307元及法定遲延利息，再由本院
    110年度事聲字第30號裁定廢棄，確定原告應負擔23,307元
    及法定遲延利息，惟民事前案第三審106年度台上字第240號
    裁定係命原告負擔律師酬金25,000元，被告負擔律師酬金3
    萬元，上開裁定漏未斟酌，被告不服，已提起抗告。如原告
    之訴有理由，被告就原告應賠償之前開執行費及訴訟費用合
    計103,955元為抵銷抗辯。民事前案訴訟費用雖尚未裁判確
    定，仍得抵銷。
兩造不爭執之事實：
  ㈠被告於民事前案請求原告給付金錢，其訴訟歷程如附表一所
    示，業已確定。其中，被告於民事前案第一審起訴請求原告
    給付6,786,022元及法定遲延利息部分，最終由民事前案第
    二審106年度重上更二字第62號判決駁回被告之訴及假執行
    之聲請確定；又被告於民事前案第二審106年度重上更二字
    第62號事件，追加提起備位之訴，請求原告給付3,250,874
    元及法定遲延利息部分，該件判決被告全部勝訴，最終由民
    事前案第三審110年度台上字第108號裁定駁回原告之上訴確
    定（本院卷二第181至299頁）。
  ㈡民事前案第二審101年度重上字第142號判決於102年10月22日
    宣示，於102年10月29日送達原告，於103年1月7日就判決主
    文第1至2項部分核發民事判決確定證明書，於103年1月13日
    送達原告（本院卷二第177頁、卷三第28頁，民事前案第二
    審101年度重上字第142號卷二第116至126、第128至130、第
    133至134頁）。
  ㈢民事前案第二審103年度重上更㈠字第37號判決於104年6月24
    日宣示，於104年7月3日送達兩造，民事前案第三審106年度
    台上字第240號裁定於106年10月26日宣示，於106年11月16
    日送達兩造，民事前案第二審於107年3月1日核發民事判決
    確定證明書，於107年3月8日送達原告（本院卷卷三第30至3
    1頁，民事前案第二審103年度重上更㈠字第37號卷㈢第154至1
    82頁、106年度重上更二字第62號卷第75、88頁，民事前案
    第三審106年度台上字第240號卷第159至163頁）。
  ㈣民事前案第一審於110年3月24日核發民事判決確定證明書，
    於110年3月29日送達被告，於110年9月2日送達原告，再於1
    10年9月9日核發民事判決確定證明書，於110年9月15日送達
    原告（本院卷三第286至289頁，民事前案第一審卷第165頁
    ）。
  ㈤被告依民事前案第一審判決提存擔保金209萬元，於執行前案
    聲請准對原告假執行，原告乃於101年9月21日，以本院101
    年度存字第664號提存書，提存擔保金6,256,022元，聲請准
    免假執行。嗣原告依本院103年度司聲字第35號裁定，以103
    年度取字第262號取回提存物聲請書，於103年4月25日取回
    擔保金1,462,590元，並於103年4月30日取回利息16,987元
    ，惟於104年1月16日繳回溢領之13,016元，取回利息僅餘3,
    971元。原告再依本院107年度司聲字第91號裁定，以107年
    度取字第240號取回提存物聲請書，於107年6月28日取回擔
    保金1,542,558元，並於107年6月8日取回利息4,189元，於1
    07年6月20日取回利息7,658元，合計取回利息11,847元（見
    本院101年度存字第664號、103年度取字第262號、107年度
    取字第240號卷）。
  ㈥原告於執行前案供擔保免假執行以前，被告預納執行費50,04
    8元及地政規費5,600元，合計55,648元；前開地政規費部分
    ，被告得申請退費4,200元，於扣除該項金額後，被告預納
    金額為51,448元（見執行前案卷）。 
  ㈦兩造於民事前案分別支出如附表二費用計算書所示之裁判費
    、第三審律師酬金。
本件主要爭點：
  ㈠原告得否請求被告賠償其因供擔保免假執行所受損害？
  ㈡原告得請求被告賠償損害之提存擔保金期間為何？
  ㈢原告提存擔保金期間所受損害若干？
  ㈣原告提存擔保金期間所受損害得否加計法定遲延利息？
  ㈤原告應賠償被告之執行前案執行費若干？
  ㈥原告應賠償被告之民事前案訴訟費用若干？
  ㈦被告得否以原告應賠償被告之執行前案執行費、民事前案訴
    訟費用主張抵銷？
民事訴訟法第395條第1項、第2項規定「假執行之宣告，因就本
  案判決或該宣告有廢棄或變更之判決，自該判決宣示時起，於
  其廢棄或變更之範圍內，失其效力。法院廢棄或變更宣告假執
  行之本案判決者，應依被告之聲明，將其因假執行或因免假執
  行所為給付及所受損害，於判決內命原告返還及賠償，被告未
  聲明者，應告以得為聲明」。宣示假執行之本案判決，既經廢
  棄或變更時，而原告所執行者，原屬尚未確定之判決，故不問
  其有無故意過失，對於被告因假執行或因免假執行所給付之物
  ，須負返還及損害賠償之義務；又該條第2項規定兼具實體法
  之性質，被告於訴訟繫屬中，固得依此規定而為請求，即在判
  決確定後，另行起訴請求原告返還或賠償，亦無不可。經查：
  依兩造不爭執之事實，民事前案第二審101年度重上字第142號
  判決於102年10月22日宣示，其主文第1至2項部分，就被告請
  求原告給付1,462,590元本息部分廢棄改判，駁回被告之訴及
  假執行之聲請；又民事前案第二審103年度重上更㈠字第37號判
  決於104年6月24日宣示，就被告請求原告給付1,542,558元本
  息部分廢棄改判，駁回被告之訴及假執行之聲請，於106年10
  月26日確定。是民事前案第一審所命前開給付及假執行宣告，
  自上揭判決宣示時起，均已失其效力，原告就該廢棄改判部分
  因免假執行提供擔保所受損害，依民事訴訟法第395條第2項規
  定，請求被告賠償，應屬有據。被告以原告未舉證證明其提存
  擔保金以前有何計畫用途及預期利益為由，否認原告受有損害
  ，尚非可採。
民法第203條規定「應付利息之債務，其利率未經約定，亦無法
  律可據者，週年利率為百分之五」，第213條第2項規定「因回
  復原狀而應給付金錢者，自損害發生時起，加給利息」，第23
  3條規定「遲延之債務，以支付金錢為標的者，債權人得請求
  依法定利率計算之遲延利息。但約定利率較高者，仍從其約定
  利率。對於利息，無須支付遲延利息。前二項情形，債權人證
  明有其他損害者，並得請求賠償」；提存法第12條第1項規定
  「提存金應給付利息，以實收之利息照付」，第18條第1項第7
  款規定「擔保提存之提存人於提存後，有下列情形之一者，得
  聲請該管法院提存所返還提存物：七、依法令提供擔保停止強
  制執行，其本案訴訟已獲全部勝訴判決確定」；提存法施行細
  則第37條規定「提存款之利息，應於聲請取回或領取提存款時
  ，由聲請人逕向該管法院所在地代理國庫之銀行請求計算給付
  」。一般賠償損害之債，債權人固應就損害存在及其數額負舉
  證責任，但回復原狀應給付金錢者，依民法第213條第2項規定
  ，得請求自損害發生時起加給利息，前開利息亦兼有損害賠償
  之性質，屬於債權人不能使用金錢所受損害，自無約定利息可
  言，而提存法第12條第1項、提存法施行細則第37條，係就提
  存人與提存所或提存物保管機構間所為利息規定，尚不能以此
  限制提存人請求賠償之數額。民法第213條第2項規定之利息損
  害，為使用金錢可獲取之利益，乃法律規定之最低賠償額，其
  數額因債權人不同而有甚大差異，故解釋上宜與遲延給付金錢
  所受損害額相同，即以法定利息為最低限度之損害額。債務人
  未證明債權人所受損害較少或未受損害者，不得減免其賠償責
  任；反之，債權人如能證明有其他損害者，尚得另請求賠償。
  經查：
  ㈠依兩造不爭執之事實，原告係於101年9月21日提存擔保金，
    民事前案第二審101年度重上字第142號判決，就被告請求原
    告給付1,462,590元本息部分，係於102年11月18日敗訴確定
    。則原告自101年9月21日起至102年11月18日之期間，因免
    假執行提供擔保1,462,590元所受損害，依民事訴訟法第395
    條第2項規定，請求被告賠償，應屬有據；至於102年11月19
    日起至取回上開擔保金之日止，原告縱有損害，因非被告行
    為所致，尚難責令賠償。
  ㈡依兩造不爭執之事實，民事前案第二審103年度重上更㈠字第3
    7號判決，就被告請求原告給付1,542,558元本息部分，係於
    106年10月26日敗訴確定。則原告自101年9月21日起至106年
    10月26日之期間，因免假執行提供擔保1,542,558元所受損
    害，依民事訴訟法第395條第2項規定，請求被告賠償，應屬
    有據；至106年10月27日起至取回上開擔保金之日止，原告
    縱有損害，因非被告行為所致，亦難責令賠償。
  ㈢原告自101年9月21日起至102年11月18日之期間，因免假執行
    提供擔保1,462,590元，及自101年9月21日起至106年10月26
    日之期間，因免假執行提供擔保1,542,558元，均受損害，
    則原告主張該2階段期間受有按年息5％計算之損害，請求被
    告賠償，合於民法第203條、第213條第2項規定，應屬有據
    ；被告援引提存法第12條第1項、提存法施行細則第37條規
    定及銀行存款利率行情，辯稱原告已取得提存款之利息而獲
    填補，否認其受有按年息5％計算之損害，尚非可採。
民法第207條第1項前段規定「利息不得滾入原本再生利息」。
  民事訴訟法第395條第2項規定，性質上屬於法律所定損害賠償
  之債發生原因，供擔保免假執行之被告，因其提供之擔保金為
  金錢，請求返還擔保金，即與因回復原狀而應給付金錢之情形
  無異，且非利息之債，自應類推適用民法第213條第2項規定，
  非不得請求原告依民法第203條規定，按年息5％計付利息而為
  賠償，且上開加計利息部分，尚無違反民法第207條第1項前段
  關於複利禁止之規定。經查：
  ㈠原告自101年9月21日起至102年11月18日之期間，因免假執行
    提供擔保1,462,590元，及自101年9月21日起至106年10月26
    日之期間，因免假執行提供擔保1,542,558元，均受損害，
    則依民法第203條並類推適用同法第213條第2項規定，原告
    主張該2階段期間所受利息損害，得按年息5％加計法定遲延
    利息，應屬有據；被告援引民法第207條第1項前段規定，辯
    稱原告提存擔保金期間所受利息損害，不得加計法定遲延利
    息，尚非可採。
  ㈡原告前開2階段期間按年息5％計算所受損害，扣除已取回之利
    息，分別為80,979元〔計算式：1,462,590*(1+59/365)*5％≒8
    4,950，84,950-3,971＝80,979，元以下四捨五入，下同〕及3
    81,400元〔計算式：1,542,558*(5+36/365)*5％≒393,247，39
    3,247-11,847＝381,400〕，合計462,379元（計算式：80,979
    +381,400＝462,379）。從而原告依民事訴訟法第395條第2項
    規定之法律關係，請求被告給付462,379元，及其中80,979
    元自103年6月15日（經核後於起訴狀繕本送達翌日即103年6
    月12日）起，其中381,400元自原告110年8月25日書狀繕本
    送達翌日即110年8月27日起，均至清償日止，按年息5％計算
    之利息，應屬有據；逾此部分，尚屬無憑。
強制執行法第28條規定「強制執行之費用，以必要部分為限，
  由債務人負擔，並應與強制執行之債權同時收取。前項費用，
  執行法院得命債權人代為預納」。經查：依兩造不爭執之事實
  ，原告於執行前案供擔保免假執行以前，被告預納執行費50,0
  48元及地政規費5,600元，合計55,648元，前開地政規費部分
  ，被告得申請退費4,200元，於扣除該項金額後，被告預納金
  額為51,448元。然被告於民事前案第一審起訴請求原告給付6,
  786,022元及法定遲延利息部分，最終由民事前案第二審106年
  度重上更二字第62號判決駁回被告之訴及假執行之聲請確定，
  則被告因假執行所生上開費用，自應由被告負擔，而非由原告
  負擔，原告否認負擔義務，應屬可採。被告以其於假執行預納
  之執行費及地政規費為抵銷抗辯，難認有據。
民事訴訟法第91條第1項、第3項規定「法院未於訴訟費用之裁
  判確定其費用額者，第一審受訴法院於該裁判有執行力後，應
  依聲請以裁定確定之」、「依第1項確定之訴訟費用額，應於
  裁定送達之翌日起，加給按法定利率計算之利息」，第92條規
  定「當事人分擔訴訟費用者，法院應於裁判前命他造於一定期
  間內，提出費用計算書、交付聲請人之計算書繕本或影本及釋
  明費用額之證書。他造遲誤前項期間者，法院得僅就聲請人一
  造之費用裁判之。但他造嗣後仍得聲請確定其訴訟費用額」，
  第93條規定「當事人分擔訴訟費用者，法院為確定費用額之裁
  判時，除前條第2項情形外，應視為各當事人應負擔之費用，
  已就相等之額抵銷，而確定其一造應賠償他造之差額」。經查
  ：
  ㈠依兩造不爭執之事實，兩造於民事前案分別支出如附表二費
    用計算書所示之裁判費、第三審律師酬金。是本件原告於民
    事前案支出訴訟費用合計217,241元（計算式：94,461＋72,7
    80＋50,000＝217,241）；本件被告則支出訴訟費用合計188,2
    21元（計算式：68,221＋120,000＝188,221）。另就民事前案
    第三審106年度台上字第240號裁判部分，最高法院110年度
    台聲字第1167號號裁定核定被告之第三審律師酬金，屬原告
    提起第三審上訴，被告為被上訴人而生之律師酬金，不包括
    被告自己上訴遭裁定駁回部分。被告自己上訴遭裁定駁回部
    分之律師酬金，應由被告負擔，無核定必要，合先敘明。
  ㈡依民事前案歷審裁判確定情形，兩造應各負擔之訴訟費用如
    下：
　  1.民事前案第一審判決本件被告一部勝訴、一部敗訴，訴訟
      費用由本件原告負擔，而被告就敗訴部分（53萬元本息）
      未據上訴，因而確定。惟該判決就被告敗訴部分，未命被
      告分擔訴訟費用，尚不影響兩造訴訟費用負擔之判斷。
　  2.本件原告就其敗訴部分（6,256,022元本息）提起上訴，
      民事前案第二審101年度重上字第142號判決將原審命原告
      給付超過4,793,432元本息部分暨訴訟費用之裁判均廢棄
      ，改判駁回本件被告在第一審之訴，其餘上訴駁回，並諭
      知第一、二審訴訟費用由原告負擔10分之8，餘由被告負
      擔。而第二審判決廢棄改判駁回被告關於1,462,590元本
      息（計算式：6,256,022-4,793,432＝1,462,590）部分之
      訴，及被告應負擔之第一、二審訴訟費用10分之2，因不
      得上訴第三審而確定。是被告應負擔訴訟費用額為32,536
      元〔計算式：（68,221＋94,461）×2/10≒32,536〕，其餘未
      確定之第一、二審訴訟費用則為130,146元（計算式：68,
      221＋94,461-32,536＝130,146）。
　  3.民事前案第二審101年度重上字第142號判決不利於本件原
      告部分（4,793,432元本息及該部分訴訟費用），經民事
      前案第三審最高法院103年度台上字第1528號判決全部廢
      棄發回後，民事前案第二審103年度重上更㈠字第37號判決
      諭知，原判決（除確定部分外）關於命原告給付超過3,25
      0,874元本息部分暨訴訟費用之裁判均廢棄，上廢棄部分
      ，本件被告在第一審之訴駁回，其餘上訴駁回，第一、二
      審訴訟費用及發回前第三審訴訟費用（除確定部分外）由
      原告負擔10分之7，餘由被告負擔，嗣兩造均提起上訴，
      民事前案第三審106年度台上字第240號裁定駁回被告之上
      訴，並命被告負擔第三審訴訟費用，復以同案號判決將不
      利原告部分暨訴訟費用之裁判均廢棄發回，被告就1,542,
      558元本息（計算式：4,793,432－3,250,874＝1,542,558）
      部分敗訴確定，另民事前案第二審103年度重上更㈠字第37
      號判決諭知被告應負擔第一、二審及發回前第三審訴訟費
      用（除確定部分外）之10分之3部分，亦敗訴確定。而其
      中發回前第三審訴訟費用，包含第三審裁判費72,780元，
      及因民事前案第三審103年度台上字第1528號判決由原告
      支出之第三審律師酬金25,000元、由被告支出之第三審律
      師酬金30,000元，合計127,780元，加計前開未確定之第
      一、二審訴訟費用130,146元，總計257,926元（計算式：
      72,780+25,000+30,000+130,146＝257,926），被告應負擔
      其中10分之3即77,378元（計算式：257,926*3/10≒77,378
      ），其餘180,548元（計算式：257,926-77,378＝180,548
      ）則屬尚未確定之訴訟費用，是被告應負擔之訴訟費用額
      合計109,914元（計算式：32,536＋77,378＝109,914）。
　  4.民事前案第二審106年度重上更二字第62號判決廢棄改判
      駁回本件被告3,250,874元本息之先位請求，並准許被告
      同金額本息之備位請求，同時諭知第一、二審及發回前第
      三審訴訟費用除確定部分外，由本件原告負擔。被告就先
      位之訴敗訴部分，未提起上訴而確定。原告則就備位之訴
      提起上訴，民事前案第三審107年度台上字第1271號判決
      全部廢棄發回後，民事前案第二審108年度重上更三字第3
      2號判決諭知原告應給付被告3,250,784元本息，第二審及
      發回前第三審訴訟費用（除確定部分外）由原告負擔，原
      告不服提起上訴，經民事前案第三審110年度台上字第108
      號裁定駁回上訴，並命原告負擔第三審上訴之訴訟費用，
      全案確定。是前開未確定之第一、二審訴訟費用及發回前
      第三審訴訟費用，暨最後1次第三審上訴之訴訟費用，均
      應由原告負擔。其中未確定之第一、二審及發回前第三審
      訴訟費用，除前開180,548元外，關於民事前案第三審106
      年度台上字第240號事件及107年度台上字第1271號事件之
      第三審律師酬金，包含原告支出之25,000元、被告支出之
      60,000元，暨民事前案第三審110年度台上字第108號事件
      由被告支出之第三審律師酬金30,000元，合計295,548元
      （計算式：180,548+25,000+60,000+30,000＝295,548），
      均應由原告負擔。
　  5.民事前案訴訟費用額應由本件原告負擔295,548元，由本
      件被告負擔109,914元，已如前述。而被告預納金額為188
      ,221元，得向本件原告求償之訴訟費用額為78,307元（計
      算式：188,221－109,914＝78,307），是本院110年度司聲
      字第217號裁定命原告賠償被告訴訟費用78,307元及法定
      遲延利息，尚無違誤。被告辯稱原告應賠償被告訴訟費用
      48,307元，未逾78,307元，自屬可採；原告否認賠償義務
      ，尚非可取。
民法第323條規定「清償人所提出之給付，應先抵充費用，次充
  利息，次充原本；其依前二條之規定抵充債務者亦同」，第33
  4條第1項規定「二人互負債務，而其給付種類相同，並均屆清
  償期者，各得以其債務，與他方之債務，互為抵銷。但依債之
  性質不能抵銷或依當事人之特約不得抵銷者，不在此限」，第
  335條第1項規定「抵銷，應以意思表示，向他方為之。其相互
  間債之關係，溯及最初得為抵銷時，按照抵銷數額而消滅」。
  經查：被告應給付原告462,379元，及其中80,979元自103年6
  月15日起，其中381,400元自110年8月27日起，均至清償日止
  ，按年息5％計算之利息，而原告則應給付被告78,307元及法定
  遲延利息，均如前述。被告以後者之本金48,307元部分（未含
  法定遲延利息）為抵銷抗辯，合於民法第334條第1項、第335
  條第1項規定之抵銷適狀及方法，應屬有據；原告以民事前案
  訴訟費用尚未裁判確定為由，否認抵銷適狀，尚非可採。則本
  件依民法第323條規定之清償順序抵銷後，被告應給付原告414
  ,072元，及其中80,979元自103年6月15日起，其中381,400元
  自110年8月27日起，均至清償日止，按年息5％計算之利息（被
  告主張抵銷之金額48,307元，為便於計算，爰由原告請求之本
  金抵充，但原告得請求被告給付之各階段利息，仍按前揭命被
  告給付之本金462,379元分段加計，抵銷計算式：462,379-48,
  307＝414,072）。從而原告此部分請求為有理由，應予准許；
  逾此部分為無理由，應予駁回。
本件所命給付之價額未逾50萬元，就原告勝訴部分，應依職權
  宣告假執行；惟被告陳明願供擔保請准免為假執行之宣告，亦
  無不合，爰酌定相當擔保金額准許之。
本件判決事證已臻明確，兩造其餘主張及舉證，核與判決結果
  無影響，不另論述。
訴訟費用負擔之依據：民事訴訟法第79條。
中　　華　　民　　國　　110 　年　　12　　月　　29　　日
                  彰化簡易庭  法    官  廖政勝
以上正本係照原本作成。
如不服本判決，應於判決送達後20日內，向本院提出上訴狀，並
按應送達於他造之人數提出繕本或影本，及繳納第二審裁判費。
中　　華　　民　　國　　110 　年　　12　　月　　29　　日
                              書 記 官  梁高賓
附表一：歷審訴訟結果　　　　　　　
歷審裁判 主文 備註 臺灣彰化地方法院101年度重訴字第6號判決  1.被告（王永安）應給付原告（有限責任彰化第一信用合作社，下簡稱一信）新臺幣6,256,022元，及各如附表所示支出日起，至清償之日止，按週年利率5%計算之利息。 2.原告（一信）其餘之訴駁回。 3.訴訟費用由被告（王永安）負擔。 4.本判決第1、3項於原告（一信）以新臺幣2,090,000元供擔保後，得為假執行。但被告（王永安）如以新臺幣6,256,022元為原告（一信）預供擔保，得免為假執行。 5.原告（一信）其餘假執行之聲請駁回。  臺灣彰化地方法院101年度重訴字第6號判決主文第2項未據一信上訴而確定。 臺灣高等法院臺中分院101年度重上字第142號判決  1.原判決關於命上訴人（王永安）給付超過新臺幣4,793,432元，並自民國101年1月17日起至清償日止，按年息5％計算之利息部分，及該部分假執行之宣告，暨訴訟費用之裁判均廢棄。 2.上開廢棄部分，被上訴人（一信）在第一審之訴及其假執行之聲請均駁回。 3.其餘上訴駁回。 4.第一審、第二審訴訟費用由上訴人（王永安）負擔10分之2，餘由被上訴人（一信）負擔。  臺灣高等法院臺中分院101年度重上字第142號判決主文第1、2項因一信不得上訴而確定。  最高法院103年度台上字第1528號判決  原判決關於駁回上訴人（王永安）其餘上訴暨該訴訟費用部分廢棄，發回臺灣高等法院臺中分院。 空白 臺灣高等法院臺中分院103年度重上更㈠字第37號判決  1.原判決除確定部分外，關於所命上訴人（王永安）給付超過新臺幣3,250,874元，及逾自民國101年1月17日起算之利息部分，併該部分假執行之宣告，暨訴訟費用之裁判均廢棄。 2.上開廢棄部分，被上訴人（一信）在第一審之訴及假執行之聲請均駁回。 3.其餘上訴駁回。 4.第一、二審及發回前第三審訴訟費用（除確定部分外）由上訴人（王永安）負擔10分之7，餘由被上訴人（一信）負擔。  空白 最高法院106年度台上字第240號裁定    1.上訴駁回。 2.第三審訴訟費用由上訴人（一信）負擔。  臺灣高等法院臺中分院103年度重上更㈠字第37號判決主文第1、2項因最高法院106年度台上字第240號裁定上訴駁回而確定。 最高法院106年度台上字第240號判決 原判決駁回上訴人（王永安）其餘上訴及該訴訟費用部分廢棄，發回臺灣高等法院臺中分院。  空白 臺灣高等法院臺中分院106年度重上更二字第62號判決  1.原判決關於命上訴人（王永安）給付被上訴人（一信）新臺幣3,250,874元本息，及該部分假執行之宣告及訴訟費用（確定部分除外）之裁判廢棄（即先位之訴部分）。 2.上開廢棄部分，被上訴人（一信）在第一審之訴及假執行之聲請駁回。 3.備位之訴部分，追加之訴被告（王永安）應給付追加之訴原告（一信）新臺幣3,250,874元，及自民國102年1月31日起至清償日止，按年息5％計算之利息。 4.本判決所命追加備位之訴部分，於追加之訴原告（一信）以新臺幣108萬元為追加之訴被告（王永安）供擔保後，得假執行；但追加之訴被告（王永安）如於執行標的物拍賣、變賣或物之交付前，以新臺幣3,250,874元為追加之訴原告（一信）預供擔保，得免為假執行。 5.第一、二審及發回前第三審訴訟費用除確定部分外，由上訴人即追加之訴被告（王永安）負擔。  一信先位之訴（確定部分外）敗訴確定。 最高法院107年度台上字第1271號判決  原判決關於命上訴人（王永安）給付及該訴訟費用部分廢棄，發回臺灣高等法院臺中分院。  空白 臺灣高等法院臺中分院108年度重上更三字第32號判決  1.追加被告（王永安）應給付追加原告（一信）新臺幣3,250,874元，及自民國102年1月31日起至清償日止，按年息5％計算之利息。 2.本判決於追加原告（一信）以新臺幣108萬元為追加被告（王永安）供擔保後，得假執行；但追加被告（王永安）如於執行標的物拍賣、變賣或物之交付前，以新臺幣3,250,874元為追加原告（一信）預供擔保，得免為假執行。 3.第二審及發回前第三審訴訟費用（除確定部分外），由追加被告（王永安）負擔。  空白 最高法院110年度台上字第108號裁定  1.上訴駁回。 2.第三審訴訟費用由上訴人（王永安）負擔。  臺灣高等法院臺中分院108年度重上更三字第32號判決因最高法院110年度台上字第108號裁定上訴駁回而確定。 
附表二：費用計算書
編號 項目 金額 預納人 訴訟費用之相關裁判  1 第一審裁判費 68,221元 一信 臺灣彰化地方法院101年度重訴字第6號判決  2 第二審裁判費 94,461元 王永安 臺灣高等法院臺中分院101年度重上字第142號判決   3 第三審裁判費 72,780元  王永安 最高法院103年度台上字第1528號判決  4 第三審律師酬金 120,000元 一信 最高法院110年度台聲字第1167號裁定（包含最高法院103年度台上字第1528號、106年度台上字第240號、107年度台上字第1271號、110年度台上字第108號事件之律師酬金，平均每件30,000元）  5 第三審律師酬金  50,000元 王永安 最高法院110年度台聲字第1836號裁定（包含最高法院103年度台上字第1528號、106年度台上字第240號事件之律師酬金，平均每件25,000元） 金額合計：405,462元（其中王永安預納217,241元，一信預納188,221元）